臺灣板橋地方法院刑事判決　　　　　　　100年度訴字第643號
公　訴　人　臺灣板橋地方法院檢察署檢察官
被　　　告　張祐霖
選任辯護人　陳哲民　律師（法律扶助）
被　　　告　陳易萱
選任辯護人　游鉦添　律師
　　　　　　李大偉　律師
被　　　告　濮正原名濮欣穎.
選任辯護人　劉彥良　律師（法律扶助）
上列被告因違反毒品危害防制條例案件，經檢察官提起公訴（99
年度偵字第32446 號、100 年度毒偵字第251 號），本院判決如
下：
    主  文
張祐霖所犯如主文附表編號一至編號十四所示所示之罪，各處如
主文附表編號一至編號十四所示之主刑及從刑。應執行有期徒刑
貳拾年，扣案如附表五編號1 、編號3 所示之物，均沒收銷燬，
扣案如附表五編號2 、編號4 至編號12所示之物，均沒收。
陳易萱所犯如主文附表編號七至編號九所示之罪，各處如主文附
表編號七至編號九所示之主刑及從刑。應執行有期徒刑陸年拾月
，扣案如附表五編號3 所示之物，沒收銷燬，扣案如附表五編號
4至 編號7 、編號9 、編號10所示之物及扣案新臺幣拾萬陸仟
玖佰元，均沒收。
濮正所犯如主文附表編號十至編號十二所示之罪，各處如主文
附表編號十至編號十二所示之主刑及從刑。應執行有期徒刑玖年
拾月，扣案如附表五編號9 、編號11所示之物及扣案販賣毒品所
得新臺幣伍仟元，均沒收。
    事  實
壹、張祐霖（綽號小楊）曾因妨害自由案件，於民國（下同）95
    年9 月11日，經本院以95年度重訴字第16號刑事判決判處有
    期徒刑3 月，95年10月11日判決確定，於95年12月28日因易
    科罰金執行完畢（致使本案犯行構成累犯）；又因施用毒品
    案件，於95年3 月8 日，經本院以95年度毒聲字第359 號裁
    定送勒戒處所觀察、勒戒後，認有繼續施用毒品之傾向，於
    95年7 月25日，經本院以95年度毒聲字第1445號裁定令入戒
    治處所施以強制戒治，於96年5 月7 日執行完畢釋放，並於
    96年6 月7 日，經臺灣板橋地方法院檢察署檢察官以96年度
    戒毒偵字第223 號為不起訴處分確定。詎其仍不知心生悔悟
    ，雖明知海洛因、甲基安非他命分別係毒品危害防制條例所
    規定之第一級毒品、第二級毒品，不得非法販賣、轉讓及施
    用，竟仍為下述犯行：
一、張祐霖基於販賣第一級毒品海洛因以牟利之犯意，使用其所
    有之行動電話（門號：0000000000號）為聯絡工具，分別出
    售海洛因予高銘豐、洪瑞燦（時間、地點、對象、毒品、經
    過、所得財物，均詳如附表一編號1 至編號5 所示）。
二、張祐霖基於轉讓第一級毒品海洛因之犯意，無償轉讓海洛因
    〈確實重量不詳，但未達淨重5 公克〉予高銘豐（時間、地
    點、經過，均詳如附表一編號6 所示）。
三、張祐霖與其女友陳易萱租屋同居於臺北縣三重市（現改制為
    新北市三重區，下同）大同南路81巷2 號203 室，陳易萱亦
    明知海洛因及甲基安非他命分別係毒品危害防制條例所規定
    之第一、二級毒品，不得非法販賣、轉讓。緣洪瑞燦、黃亮
    聰（綽號：豆干）分別以行動電話或市內電話撥打張祐霖所
    有而使用之行動電話（門號：0000000000號），表示欲購買
    海洛因，適由陳易萱接聽渠等之電話，陳易萱即基於幫助販
    賣第一級毒品海洛因之犯意，將該有關購買海洛因之相關訊
    息轉告張祐霖，張祐霖乃基於販賣第一級毒品海洛因以牟利
    之犯意，分別出售海洛因予洪瑞燦、黃亮聰（時間、地點、
    對象、毒品、經過、所得財物，均詳如附表二編號1 、編號
    2 所示）。張祐霖、陳易萱另共同基於販賣第二級毒品甲基
    安非他命以牟利及轉讓第一級毒品海洛因之犯意聯絡，於蔡
    鴻誌（綽號：空仔）以公共電話撥打張祐霖所有而使用之行
    動電話（門號：0000000000號）表示欲購買甲基安非他命及
    請求張祐霖免費給予微量之海洛因而達成合意後，即由張祐
    霖以其所有而使用之行動電話（門號：0000000000號）撥打
    陳易萱所有而使用之行動電話（門號：0000000000號），指
    示陳易萱自臺北縣三重市○○○路81巷2 號203 室內拿取而
    同時出售甲基安非他命及無償轉讓海洛因予蔡鴻誌（時間、
    地點、毒品、經過、所得財物，均詳如附表二編號3 所示）
    ，再由陳易萱將販賣毒品所得財物交予張祐霖。
四、濮正亦明知海洛因係毒品危害防制條例所規定之第一級毒
    品，不得非法販賣，仍與張祐霖共同基於販賣第一級毒品海
    洛因以牟利之犯意，於2 名年籍不詳之成年男子及黃亮聰分
    別撥打張祐霖所有而使用之行動電話（門號：0000000000號
    ）表示欲購買海洛因而達成合意後，即由張祐霖以其所有而
    使用之行動電話（門號：0000000000號）撥打濮正所有而
    使用之行動電話（門號：0000000000號），指示濮正將張
    祐霖先前即置於濮正居所（位於臺北縣蘆洲市〈現改制為
    新北市蘆洲區，下同）三民路217 號5 樓之海洛因出售予該
    2 名年籍不詳之成年男子及黃亮聰（時間、地點、對象、毒
    品、經過、所得財物，均詳如附表三編號1 至編號3 所示）
    ，再由濮正將販賣毒品所得財物交予張祐霖。
五、張祐霖於前開強制戒治執行完畢釋放後5 年內，分別施用第
    一級毒品海洛因及第二級毒品甲基安非他命各1 次（時間、
    地點、施用之毒品、方法均詳如附表四編號1 、編號2 所示
    ）。
貳、迨99年12月15日22時50分許，為警持本院核發之搜索票至臺
    北縣三重市○○○路81巷2 號203 室查獲張祐霖及陳易萱，
    並扣得張祐霖所有之海洛因15包（與後述另於張祐霖位於臺
    北縣蘆洲市〈現改制為新北市蘆洲區，下同〉之住處查扣之
    海洛因1 包，合計原淨重共為32.55 公克，驗餘淨重共32.4
    9 公克）、甲基安非他命6 包（原淨重共2.174 公克，驗餘
    淨重共2.1736公克）、現金新臺幣（下同）156,900 元（衣
    櫃之保險箱內扣得150,000 元，另於書桌內扣得6,900 元）
    、分裝鏟8 支、已使用之注射針筒58支、電子磅秤1 個、攪
    拌器1 個、分裝袋425 個、NOKIA 行動電話手機1 具（無SI
    M 卡）、E-TOUGH 行動電話手機1 具（含0000000000門號SI
    M 卡）、IPHONE行動電話手機1 具（含0000000000門號SIM
    卡〈張祐霖之妻申請〉）、G-PLUS行動電話手機1 具（含00
    00000000門號SIM 卡）及陳易萱所有之NOKIA 行動電話手機
    1 具（含0000000000門號SIM 卡）、BENQ行動電話手機1 具
    （含0000000000門號SIM 卡）；復於99年12月16日1 時50分
    許，為警持本院核發之搜索票至張祐霖位於臺北縣蘆洲市○
    ○路174 巷2 號4 樓之住處，扣得張祐霖所有之海洛因1 包
    、已使用之注射針筒3 支，嗣經警採集張祐霖尿液送驗，結
    果呈鴉片及安非他命類陽性反應；另於99年12月16日2 時10
    分許，為警持本院核發之搜索票至臺北縣蘆洲市○○路217
    號5 樓查獲濮正，並扣得其所有之吸食器2 組、塑膠藥鏟
    1 支、分裝袋1 包、行動電話手機1 具（含0000000000門號
    SIM 卡），而張祐霖就前開轉讓第一級毒品海洛因之犯行暨
    陳易萱、濮正就前開犯行，於偵查及本院審判中均自白犯
    罪。
、案經臺北縣（現改制為新北市，下同）政府警察局新莊分局
    移送臺灣板橋地方法院檢察署偵查起訴。
    理  由
壹、證據能力部分：
一、按被告以外之人於審判外之言詞或書面陳述，除法律有規定
    者外，不得作為證據；被告以外之人於偵查中向檢察官所為
    之陳述，除顯有不可信之情況者外，得為證據，刑事訴訟法
    第159 條第1 項、第159 條之1 第2 項分別定有明文。查濮
    正、高銘豐、洪瑞燦、黃亮聰於警詢中之陳述對被告張祐
    霖而言，均屬被告以外之人於審判外之言詞陳述，被告張祐
    霖之選任辯護人已主張無證據能力，且無其他法律有特別規
    定，亦不符刑事訴訟法第159 條之2 之規定，故上開言詞陳
    述即無證據能力；另證人陳易萱、濮正、高銘豐、洪瑞燦
    、黃亮聰、蔡鴻志於檢察官偵查中以證人之身分所為之證述
    ，為被告（張祐霖）以外之人於偵查中向檢察官所為之言詞
    陳述紀錄，且經具結，合於法定要件，復查無「顯有不可信
    之情況」，乃傳聞證據之例外情形，而刑事訴訟法第159 條
    之1 第2 項規定被告以外之人在偵查中向檢察官所為之陳述
    ，除顯有不可信之情況者外得為證據，其立法理由已敘明偵
    查中對被告以外之人所為之偵查筆錄，未予被告反對詰問、
    適當辯解之機會，對被告之防禦權固有所妨礙，然現階段刑
    事訴訟法規定檢察官代表國家偵查犯罪、實施公訴，依法其
    有訊問被告、證人及鑑定人之權，證人、鑑定人且須具結，
    而實務運作時，偵查中檢察官向被告以外之人所取得之陳述
    ，原則上均能遵守法律規定，不致違法取供，其可信性極高
    ，為兼顧理論與實務，始設有該條項之規定；況且該等證人
    於本院審理中均經傳喚到庭，給予被告及選任辯護人行使反
    對詰問權，並給予對質之機會，是該等證人於檢察官偵查中
    之證述自有證據能力。
二、次按刑事訴訟法第159 條第1 項雖規定：「被告以外之人於
    審判外之言詞或書面陳述，除法律有規定外，不得作為證據
    。」；惟被告以外之人於審判外之陳述，雖不符前4 條之規
    定，而經當事人於審判程序同意作為證據，法院審酌該言詞
    陳述或書面陳述作成時之情況，認為適當者，亦得為證據。
    當事人、代理人或辯護人於法院調查證據時，知有第159 條
    第1 項不得為證據之情形，而未於言詞辯論終結前聲明異議
    者，視為有前項之同意，刑事訴訟法第159 條之5 亦有明定
    。查本案被告、辯護人及檢察官於言詞辯論終結前，均未就
    下述所調查之其餘證據主張有刑事訴訟法第159 條第1 項不
    得為證據之情形，是本案經調查之該等證據資料，縱有屬傳
    聞證據且不符刑事訴訟法第159 條之1 至之4 之規定者，因
    本院審酌各該證據資料作成時之一切客觀情況，認為適當，
    揆諸前開規定，自得為證據。
貳、實體部分：
一、訊據被告張祐霖坦承如附表一編號6 、附表二編號3 （無償
    轉讓第一級毒品海洛因予高銘豐、蔡鴻誌）及如附表四所示
    等犯罪事實，且坦承有於如附表一編號1 至編號5 、附表二
    編號1 至編號3 及附表三所示之時、地親自或指示被告陳易
    萱、濮正交付第一級毒品海洛因或第二級毒品甲基安非他
    命予高銘豐、洪瑞燦、黃亮聰、蔡鴻誌、2 名年籍不詳之成
    年男子，並取得金錢等情；惟矢口否認有何販賣第一級毒品
    海洛因、第二級毒品甲基安非他命之犯行，辯稱：伊與高銘
    豐等人係好朋友，伊交付毒品並未從中賺錢云云，而其選任
    辯護人亦為被告張祐霖辯護稱：被告張祐霖係與證人高銘豐
    、洪瑞燦合資購買毒品，另代證人蔡鴻誌、黃亮聰向他人購
    買毒品，而由被告濮正所交付之毒品部分，亦有合理懷疑
    僅係被告張祐霖與他人合資購買毒品，故被告張祐霖並無販
    賣毒品之犯行云云；又訊據被告陳易萱坦承上開犯罪事實；
    另訊據被告濮正亦坦承於如附表三所示之時、地，依被告
    張祐霖之指示而交付第一級毒品海洛因予2 名年籍不詳之成
    年男子及黃亮聰，並向對方取得金錢後交予被告張祐霖等情
    ，僅其選任辯護人為被告濮正辯護稱：被告濮正係受被
    告張祐霖信賴之人，代為跑腿送交毒品，其餘送交時間、地
    點、價金、數量及意思表示合致等細節均未參與，係由被告
    張祐霖1 人獨自完成，被告濮正應屬幫助犯而非共同正犯
    云云。
二、上開犯罪事實，業據被告張祐霖、陳易萱及濮正供述如前
    ，且有證人高銘豐、洪瑞燦、黃亮聰、蔡鴻誌於檢察官偵查
    及本院審理時之證述暨同案被告陳易萱、濮正於檢察官偵
    查中之供（證）述及於本院審理中之證述足資佐證，復有通
    訊監察譯文（詳見附表一至附表三相關譯文欄所示）及扣案
    如附表五編號1 至編號12所示之物（如附表五編號1 所示之
    物，業據法務部調查局鑑定均含第一級毒品海洛因之成分，
    原淨重共32.55 公克，驗餘淨重共32.49 公克－見臺灣板橋
    地方法院檢察署99年度偵字第32446 號卷第277 頁之法務部
    調查局100 年1 月31日調科壹字第10023003050 號濫用藥物
    實驗室鑑定書；如附表五編號3 所示之物，業據交通部民用
    航空局航空醫務中心鑑定均含第二級毒品甲基安非他命成分
    ，原淨重共2.174 公克，驗餘淨重共2.1736公克－見臺灣板
    橋地方法院檢察署100 年度毒偵字第251 號卷第80頁之交通
    部民用航空局航空醫務中心毒品鑑定書〈99年12月23日航藥
    鑑字第0997838 號〉）足憑。又被告張祐霖前揭為警查獲後
    ，經警採集其尿液檢體送驗，結果呈鴉片類、安非他命類陽
    性反應，此有臺北縣政府警察局新莊分局煙毒麻醉藥品被移
    送者姓名及代碼對照表、台灣檢驗科技股份有限公司於100
    年1 月19日出具之濫用藥物檢驗報告各1 紙（見臺灣板橋地
    方法院檢察署100 年度毒偵字第251 號卷第46頁、第90頁）
    在卷可稽，而被告張祐霖曾因施用毒品案件，於95年3 月8
    日，經本院以95年度毒聲字第359 號裁定送勒戒處所觀察、
    勒戒後，認有繼續施用毒品之傾向，於95年7 月25日，經本
    院以95年度毒聲字第1445號裁定令入戒治處所施以強制戒治
    ，於96年5 月7 日執行完畢釋放，並於96年6 月7 日，經臺
    灣板橋地方法院檢察署檢察官以96年度戒毒偵字第223 號為
    不起訴處分確定，此亦有臺灣高等法院被告前案紀錄表1 份
    附卷足憑，其於強制戒治執行完畢釋放後，5 年內再犯本案
    施用第一級毒品海洛因、第二級毒品甲基安非他命之罪，核
    與毒品危害防制條例第23條第2 項之規定相符。
三、被告張祐霖及其選任辯護人暨被告濮正之選任辯護人雖執
    前揭情詞置辯，惟查：
（一）證人高銘豐於檢察官偵查中證稱伊係向被告張祐霖購買毒
      品，對話中提及「還錢」就是買海洛因，有「交易」成功
      ，伊並沒有與被告張祐霖合資購買過毒品等語（見臺灣板
      橋地方法院檢察署99年度偵字第32446 號卷第195 頁、第
      196 頁），雖嗣於本院審理中，證人高銘豐證稱被告張祐
      霖是「撥」毒品給伊，伊認為被告張祐霖不會賺這個錢云
      云，惟其亦證稱於檢察官偵查中所述屬實，而對何以認為
      被告張祐霖未從中獲利，亦未能說明合理、具體之依據（
      見本院卷第155 頁至第160 頁）；又證人洪瑞燦於檢察官
      偵查中固證稱伊係與被告張祐霖合資購買海洛因（見臺灣
      板橋地方法院檢察署99年度偵字第32446 號卷第154 頁、
      第155 頁），然嗣於本院審理中，其則證稱：「（你知道
      張祐霖買的量嗎？）我不曉得。我只曉得我交給他我出的
      錢，我拿到的量就是我應得的量。」、「（既然是合資，
      你知不知道張祐霖是什麼時候去買的？）不曉得。」、「
      （既然是合資，你曉不曉得張祐霖買回來到底是多少、分
      給你的是買得的量裡面的其中多少？）沒有，他負責二個
      人對分他拿下來給我，我沒有過問。」、「（所以你沒有
      實際上問過他合資買得多少？）沒有。」、「（所以譯文
      裡面講，我要拿2500還你，意思就是說要拿海洛因2500？
      ）是。」、「（他有帶你去找過藥頭？）沒有。因為我在
      工作，我有跟他強調我不跟他去，他負責去拿就好了。我
      就是給他錢、他負責買毒品，他去向誰買我不過問。」、
      「（他買的價錢？）這我不知道。」、「（他是不是照他
      原來買的價錢給你？）我不清楚。」（見本院卷第205 頁
      、第208 頁），依其於本院審理中所為之證述，足知其於
      偵查中所言「合資」一事，難認屬實；又證人黃亮聰於檢
      察官偵查中證述係向被告張祐霖「買」海洛因，並未與張
      祐霖合資購買海洛因（見臺灣板橋地方法院檢察署99年度
      偵字第32446 號卷第226 頁、第227 頁），嗣於本院審理
      中，其雖曾提及係請被告張祐霖幫忙「調」海洛因，惟其
      亦證稱伊只知道伊給被告張祐霖錢，被告張祐霖給伊毒品
      ，伊與被告張祐霖沒有特別關係，只是朋友介紹，朋友給
      伊電話，伊自己去找被告張祐霖等語（見本院卷第209 頁
      至第212 頁）；又證人蔡鴻誌於檢察官偵查中證稱：「（
      你與陳易萱或張祐霖有無合資購買毒品？）沒有。因為我
      們蘆洲拿一克的安非他命要3000元，聽說向張祐霖拿會比
      較便宜，所以才向他拿。」（見臺灣板橋地方法院檢察署
      99 年 度偵字第32446 號卷第191 頁），嗣其於本院審理
      中復證稱：「（通話內容是做什麼？）我要買毒品，買安
      非他命，幾克等見面才講。我那天是帶6 千5 ，約在彰化
      銀行，我叫他老婆陳易萱幫我拿。」、「是朋友跟我說，
      說叫張祐霖去拿比較便宜，叫我去拜託他的。」、「（根
      據譯文來看，你並沒有先跟陳易萱見面，而是一手交錢、
      一手交貨，有何意見？）後來東西是她拿給我，我沒有意
      見。是一手交錢、一手交貨。」（見本院卷第202 頁、第
      203 頁）。而販賣第一級毒品海洛因、第二級毒品甲基安
      非他命均係違法行為，非可公然為之，且有其獨特之販售
      路線及管道，復無公定價格，容易增減分裝之份量，而每
      次買賣之價量，可能隨時依雙方關係深淺、資力、需求量
      及對行情之認知、來源是否充裕、查緝是否嚴緊、購買者
      被查獲時供述購買對象之可能風險之評估等，而異其標準
      ，非可一概而論，從而販賣之利得，一般除被告坦承犯行
      或價量俱臻明確外，委難察得實情，惟販賣之人從價差或
      量差中牟利之方式雖異，然其販賣行為在意圖營利則同一
      。本案被告張祐霖未供述利得，致無法查得其販賣毒品之
      實際利得，惟依證人高銘豐、洪瑞燦、黃亮聰、蔡鴻志及
      被告張祐霖所述，被告張祐霖與如附表一至附表三所示之
      對象非屬至親，當無可能甘冒重典而按購入價格轉售而不
      求利得之理；又一般民眾普遍認知海洛因、甲基安非他命
      之非法交易政府一向查禁嚴森，且予以重罰，衡諸常情，
      倘非有利可圖，絕無平白甘冒被嚴查重罰高度風險之理，
      從而，舉凡其有償交易，除足反證其確係另基於某種非圖
      利本意之關係外，自難因無法查悉其販入價格，作為是否
      高價賣出之比較，諉無營利之意思阻卻販賣犯行之追訴，
      是被告張祐霖及其選任辯護人所辯無營利之意圖云云，自
      難採信。
（二）按刑法上之幫助犯，固以幫助他人犯罪之意思而參與犯罪
      構成要件以外之行為而成立，惟所謂以幫助他人犯罪之意
      思而參與者，指其參與之原因，僅在助成他人犯罪之實現
      者而言，倘以合同之意思而參加犯罪，即係以自己犯罪之
      意思而參與，縱其所參與者為犯罪構成要件以外之行為，
      仍屬共同正犯，又所謂參與犯罪構成要件以外之行為者，
      指其所參與者非直接構成某種犯罪事實之內容，而僅係助
      成其犯罪事實實現之行為而言，苟已參與構成某種犯罪事
      實之一部，即屬分擔實施犯罪之行為，雖僅以幫助他人犯
      罪之意思而參與，亦仍屬共同正犯（參照最高法院27年上
      字第1333號判例）。本件被告濮正自承被告張祐霖已預
      先將毒品先交伊保管，伊再依被告張祐霖之指示送貨予他
      人並收錢，被告張祐霖每天大約給伊1 千元當作報酬（見
      臺灣板橋地方法院檢察署100 年度毒偵字第251 號卷第61
      頁、本院卷第149 頁），則其顯與被告張祐霖有犯意之聯
      絡，而所分擔之行為又屬販賣第一級毒品海洛因之構成要
      件事實之一部，自應論以共同正犯，是其選任辯護人所辯
      自無足採。
四、從而，本案事證已臻明確，被告張祐霖、陳易萱及濮正之
    犯行均洵堪認定，自均應依法論科。
五、論罪科刑：
（一）核被告張祐霖所為如附表一編號1 至編5 、附表二編號1
      、編號2 及如附表三編號1 至編號3 所示之犯行，均係犯
      毒品危害防制條例第4 條第1 項之販賣第一級毒品罪；又
      其所為如附表二編號3 所示之犯行，係犯毒品危害防制條
      例第4 條第2 項之販賣第二級毒品罪及毒品危害防制條例
      第8 條第1 項之轉讓第一級毒品罪；又其所為如附表一編
      號6 所示之犯行，係犯毒品危害防制條例第8 條第1 項之
      轉讓第一級毒品罪；又其所為如附表四編號1 、編號2 所
      示之犯行，分別係犯毒品危害防制條例第10條第1 項、第
      2 項之施用第一級毒品罪、施用第二級毒品罪。其販賣、
      轉讓、施用前（後）持有海洛因、甲基安非他命之犯行，
      為高度之販賣、轉讓、施用行為所吸收而不另論罪。
（二）核被告陳易萱所為如附表二編號1 、編號2 所示之犯行，
      均係犯刑法第30第1 項、毒品危害防制條例第4 條第1 項
      之幫助販賣第一級毒品罪（按刑法上之幫助犯係以幫助他
      人犯罪之意思，於他人實行犯罪之前或犯罪之際，為犯罪
      構成要件以外之行為，而予以助力，使之易於實行或完成
      犯罪行為之謂。所謂以幫助他人犯罪之意思而參與者，指
      其參與之原因，僅在助成他人犯罪之實現者而言，又所謂
      參與犯罪構成要件以外之行為者，指其所參與者非直接構
      成某種犯罪事實之內容，而僅係助成其犯罪事實實現之行
      為者。查被告陳易萱僅係於洪瑞燦、黃亮聰打電話而欲向
      被告張祐霖購買海洛因時，代為傳達相關訊息予被告張祐
      霖，並未參與販賣毒品之構成要件行為〈例如：約定毒品
      數量、價錢、交貨地點等〉，被告陳易萱所為雖係助成被
      告張祐霖販賣毒品之犯罪實現，惟應屬幫助犯而非共同正
      犯，公訴人認被告此部分犯行係共同正犯，容有未洽，然
      此係由正犯變為幫助犯，尚不生變更起訴法條之問題－參
      照司法院〈76〉廳刑一字第1983號函），另其所為如附表
      二編號3 所示之犯行，則係犯毒品危害防制條例第4 條第
      2 項之販賣第二級毒品罪及毒品危害防制條例第8 條第1
      項之轉讓第一級毒品罪。其販賣（轉讓）前持有海洛因、
      甲基安非他命之犯行，為高度之販賣（轉讓）行為所吸收
      而不另論罪。
（三）核被告濮正所為如附表三編號1 至編號3 所示之犯行，
      均係犯毒品危害防制條例第4 條第1 項之販賣第一級毒品
      罪。其販賣前持有海洛因之犯行，為高度之販賣行為所吸
      收而不另論罪。
（四）被告張祐霖、陳易萱就如附表二編號3 所示之罪行暨被告
      張祐霖、濮正就如附表三編號1 至編號3 所示之罪行，
      有犯意聯絡及行為分擔，應各論以共同正犯。被告陳易萱
      就如附表二編號1 、編號2 所示之幫助販賣第一級毒品之
      罪名，爰依刑法第30條第2 項之規定，按正犯之刑減輕之
      。被告張祐霖就所為如附表一編號6 、附表二編號3 （轉
      讓第一級毒品海洛因部分）所示之罪行、被告陳易萱就所
      為如附表二之罪行及被告濮正就所為如附表三所示之罪
      行，均於偵查及審判中自白犯罪，應依毒品危害防制條例
      第17條第2 項之規定減輕其刑。被告張祐霖、陳易萱所為
      如附表二編號3 所示之販賣第二級毒品罪、轉讓第一級毒
      品罪，係以一行為觸犯之，為異種想像競合犯，應依刑法
      第55條之規定，從一重之販賣第二級毒品罪論處。查被告
      張祐霖、陳易萱、濮正前揭（幫助）販賣第一級毒品海
      洛因、第二級毒品甲基安非他命之數量尚微，所圖得之利
      益非鉅，且其所為之手段與動輒販賣數量達數百、甚或逾
      千公克以上之毒品，嚴重危害社會治安情形仍有差距，其
      惡性尚非重大不赦，如就渠等所為（幫助）販賣第一級毒
      品海洛因部分，若處以毒品危害防制條例第4 條第1 項所
      規定之法定最低本刑無期徒刑，認應與社會永久隔絕，仍
      嫌過重，若就被告張祐霖、陳易萱販賣第二級毒品甲基安
      非他命部分，若處以毒品危害防制條例第4 條第2 項所規
      定之法定最低本刑7 年以上有期徒刑，亦屬過苛，實均屬
      情輕法重，在客觀上尚足以引起一般之同情，尚有堪資憫
      恕之處，自非不得依客觀之犯行與主觀之惡性二者加以考
      量其情狀有無可值憫恕之處，爰依刑法第59條規定，就被
      告張祐霖所犯販賣第一級毒品海洛因、第二級毒品甲基安
      非他命部分，被告陳易萱所犯幫助販賣第一級毒品海洛因
      、販賣第二級毒品甲基安非他命部分及被告濮正販賣第
      一級毒品海洛因部分，均分別酌減其刑。查被告張祐霖曾
      因妨害自由案件，於95年9 月11日，經本院以95年度重訴
      字第16號刑事判決判處有期徒刑3 月，95年10月11日判決
      確定，於95年12月28日因易科罰金執行完畢，此有臺灣高
      等法院被告前案紀錄表及臺灣板橋地方法院檢察署95年度
      執字第8894號卷影本各1 份在卷可稽，其受徒刑之執行完
      畢後，5 年以內故意再犯有期徒刑以上本案之罪，應依刑
      法第47條第1 項之規定論以累犯，並依法加重其刑（就所
      犯毒品危害防制條例第4 條第1 項、第2 項之販賣第一級
      毒品海洛因、第二級毒品甲基安非他命等罪之法定刑為死
      刑、無期徒刑部分，依法不得加重）。被告張祐霖所犯如
      附表一、附表二、附表三所示之罪名，有刑之加重、減輕
      ，應依刑法第71條第1 項之規定，先加後減之；被告陳易
      萱所犯如附表二所示之罪名及被告濮正所犯如附表三所
      示之罪名，有二種以上刑之減輕，均應依刑法第70條之規
      定遞減之。被告張祐霖、陳易萱、濮正所犯上開各罪，
      犯意個別，且非於同時同地或密切接近之時地實施，自應
      分論併罰。爰審酌被告張祐霖、陳易萱及濮正未念販賣
      （轉讓）第一級毒品海洛因、第二級毒品甲基安非他命，
      助長施用毒品惡習，並足以使購買施用者導致精神障礙與
      性格異常，甚至造成人民生命健康受損之成癮性及危險性
      ，其不僅戕害國人身體健康，且有危害社會安全之虞，仍
      貪圖一己之私而為本案犯行之犯罪動機、目的、手段、所
      得財物、所生危害及其品行、智識程度、犯罪後陳易萱、
      濮正坦承犯行，已見悔意，惟被告張祐霖仍意在避就等
      一切情狀，各量處如主文所示之刑，並均定其應執行之刑
      ，以資懲儆。
（五）按供犯罪所用或犯罪預備之物，以屬於犯罪行為人者為限
      ，得沒收之，刑法第38條第1 項第2 款、第3 項前段定有
      明文。次按查獲之第一、二級毒品，不問屬於犯人與否，
      均沒收銷燬之；犯毒品危害防制條例第四條至第九條、第
      十二條、第十三條或第十四條第一項、第二項之罪者，其
      供犯罪所用或因犯罪所得之財物均沒收之，如全部或一部
      不能沒收時，追徵其價額或以其財產抵償之，毒品危害防
      制條例第18條第1 項前段、第19條第1 項分別亦有明定。
      倘犯罪所得之財物為新臺幣時，因其本身即為我國現行貨
      幣價值之表示，自不發生追徵其價額之問題（參照最高法
      院98年度台上字第1813號刑事判決意旨）；又金錢為代替
      物，重在兌換價值而非原物，自難拘泥於沒收原物而認沒
      收販賣毒品所得金錢以當場搜獲扣押者為限，倘得證明其
      為販賣毒品所得之金錢，亦應沒收（參照最高法院92年度
      台上字第5227號刑事判決意旨）；另販賣毒品所得之金錢
      ，如能認定確係販賣毒品所得之款項，均應宣告沒收，不
      以當場搜獲扣押者為限（參照最高法院93年度台上字第26
      70號刑事判決意旨），是販賣毒品所得之金錢，無論已否
      扣案，如仍屬存在，即應依法沒收。再者，沒收為從刑之
      一種，依主從不可分之原則，應附隨緊接於主刑之下而同
      時宣告；又共同正犯因相互間利用他人之行為，以遂行其
      犯意之實現，本於責任共同之原則，有關沒收部分，對於
      共犯間供犯罪所用之物，自均應為沒收之諭知。惟幫助犯
      僅係對於犯罪構成要件以外行為為加工，並無共同犯罪之
      意思，自不適用該責任共同原則，對於正犯所有供犯罪所
      用之物或犯罪所得之物，亦為沒收之諭知（參照最高法院
      91年度台上字第5583號刑事判決意旨）。經查：
  1 、扣案如附表五編號1 、編號3 所示之海洛因、甲基安非他
      命，為本案查獲之毒品，應依毒品危害防制條例第18條第
      1 項前段之規定宣告沒收銷燬之；扣案如附表五編號2、
      編號4 所示包裝上開海洛因、甲基安非他命之包裝袋，係
      包裹毒品，防其裸露、潮濕，便於攜帶而供犯罪預備之物
      ；扣案如附表五編號5 至編號8 所示之物，雖難遽認為供
      本案犯罪所用之物，然扣案如附表五編號5 至編號7 所示
      之物，依其性質、功能，足認係供犯罪（販賣第一級毒品
      海洛因、第二級毒品甲基安非他命）預備之物，而扣案如
      附表五編號8 所示之物，則足認係供犯罪（販賣第一級毒
      品海洛因）預備之物，且均係被告張祐霖所有，業據其供
      明無訛，爰依刑法第38條第1 項第2 款之規定宣告沒收（
      各詳如主文附表所示）。
  2 、就扣案如附表五編號12所示之現金156,900 元（衣櫃之保
      險箱內扣得150,000 元，另於書桌內扣得6,900 元），被
      告張祐霖於本院審理時坦承係其所有，但辯稱並不包含本
      案交付毒品予他人之代價，而係自己之儲蓄，伊有做生意
      ，有合資開便當店，也有賣中古車及中古電腦云云；惟查
      ：被告張祐霖於警詢中辯稱該現金係被告陳易萱所有云云
      （見臺灣板橋地方法院檢察署99年度偵字第32446 號卷第
      8 頁背面），嗣於檢察官偵查中初則辯稱該現金係被告陳
      易萱所有，嗣又改口辯稱：有部分現金係自己的，來源係
      朋友寄放云云（見臺灣板橋地方法院檢察署99年度偵字第
      32 446號卷第169 頁），其前後所述已見歧異；況且，證
      人即被告陳易萱於檢察官偵查中證稱：「（張祐霖為何有
      那麼多現金？）我不清楚，他也沒有工作。」（見臺灣板
      橋地方法院檢察署99年度偵字第32446 號卷第167 頁），
      嗣於本院理中復證稱：「（張祐霖有沒有工作？）沒有。
      」（見本院卷第151 頁背面），是被告張祐霖所辯自難採
      信，則足認該扣案現金中，一部分（26,500元）分係如附
      表一編號1 至編號5 、附表二、附表三所示販賣第一級毒
      品海洛因、第二級毒品甲基安非他命所得之財物，且係被
      告張祐霖所有，應依毒品危害防制條例第19條第1 項之規
      定對被告張祐霖或其共同正犯陳易萱、濮正宣告沒收（
      各詳如主文附表所示）；至於該扣案現金中之一部分（13
      0,400 元），衡諸被告張祐霖於住處放置為數不少之現金
      ，而其多次為販賣毒品之犯行，當需備有現金以供調度因
      應等情，足認此款項為其所有，預備供犯罪（販賣第一級
      毒品海洛因、第二級毒品甲基安非他命）所用之物，爰依
      刑法第38條第1 項第2 款之規定宣告沒收（詳如主文附表
      所示）。
  3 、扣案如附表五編號9 至編號11所示之行動電話手機（含SI
      M 卡），為供本案犯罪（分別如附表一至附表三所示）所
      用之物，且分係被告張祐霖、陳易萱及濮正所有之物，
      業據渠等供明無訛，應依毒品危害防制條例第19條第1 項
      之規定宣告沒收（各詳如主文附表所示）。
  4 、扣案如附表五編號13、編號14經使用過之注射針筒，被告
      張祐霖雖供稱伊本案施用第一級毒品海洛因所使用之注射
      針筒，應該在扣案物之中；惟客觀上難以辨認何者為其此
      次施用第一級毒品海洛因所使用者，又被告張祐霖亦堅稱
      伊不會重複使用注射針筒（見本院100 年7 月15日審判筆
      錄），而該等使用過之注射針筒亦非屬違禁物，爰不於本
      案宣告沒收。另扣案如附表五編號15至編號20所示之物，
      亦乏充分證據足以證明與被告張祐霖、陳易萱、濮正所
      為本案犯行相涉，故亦不於本案宣告沒收，附此敘明。
據上論斷，應依刑事訴訟法第299 條第1 項前段，毒品危害防制
條例第4 條第1 項、第2 項、第8 條第1 項、第10條第1 項、第
2 項、第17條第2 項、第18條第1 項前段、第19條第1 項、第23
條第2 項，刑法第11條前段、第28條、第30條、第55條、第47條
第1 項、第59條、第38條第1 項第2 款、第51條第5 款，判決如
主文。
本案經檢察官黃明絹到庭執行職務。
中    華    民    國    100   年    7     月    29    日
            刑事第八庭  審判長法  官  陳鴻清
                              法  官  劉安榕
                              法  官  賴彥魁
以上正本證明與原本無異。
如不服本判決，應於收受送達後10日內向本院提出上訴書狀，其
未敘述上訴之理由者並得於提起上訴後10日內向本院補提理由書
（均須按他造當事人之人數附繕本）「切勿逕送上級法院」。
                              書記官  黃頌棻
中    華    民    國    100   年    7     月    29    日
附錄本案論罪科刑法條全文：
毒品危害防制條例第4 條：
製造、運輸、販賣第一級毒品者，處死刑或無期徒刑；處無期徒
刑者，得併科新臺幣二千萬元以下罰金。
製造、運輸、販賣第二級毒品者，處無期徒刑或七年以上有期徒
刑，得併科新臺幣一千萬元以下罰金。製造、運輸、販賣第三級
毒品者，處五年以上有期徒刑，得併科新臺幣七百萬元以下罰金
。
製造、運輸、販賣第四級毒品者，處三年以上十年以下有期徒刑
，得併科新臺幣三百萬元以下罰金。
製造、運輸、販賣專供製造或施用毒品之器具者，處一年以上七
年以下有期徒刑，得併科新臺幣一百萬元以下罰金。前五項之未
遂犯罰之。
第一項之未遂犯罰之。
毒品危害防制條例第8 條：
轉讓第一級毒品者，處一年以上七年以下有期徒刑，得併科新臺
幣一百萬元以下罰金。
轉讓第二級毒品者，處六月以上五年以下有期徒刑，得併科新臺
幣七十萬元以下罰金。
轉讓第三級毒品者，處三年以下有期徒刑，得併科新臺幣三十萬
元以下罰金。
轉讓第四級毒品者，處一年以下有期徒刑，得併科新臺幣十萬元
以下罰金。
前四項之未遂犯罰之。
轉讓毒品達一定數量者，加重其刑至二分之一，其標準由行政院
定之。
毒品危害防制條例第10條：
施用第一級毒品者，處六月以上五年以下有期徒刑。
施用第二級毒品者，處三年以下有期徒刑。
主文附表：
┌──┬─────┬───────────┬───────────────┐
│編號│事實      │主刑                  │從刑                          │
├──┼─────┼───────────┼───────────────┤
│ 一 │如附表一編│張祐霖販賣第一級毒品，│扣案販賣毒品所得新臺幣仟元及│
│    │號1 所示  │累犯，處有期徒刑拾伍年│行動電話手機壹具（含門號098763│
│    │          │伍月。                │7634之SIM 卡壹枚），均沒收。  │
├──┼─────┼───────────┼───────────────┤
│ 二 │如附表一編│張祐霖販賣第一級毒品，│扣案販賣毒品所得新臺幣肆仟元及│
│    │號2 所示  │累犯，處有期徒刑拾伍年│行動電話手機壹具（含門號098763│
│    │          │陸月。                │7634之SIM 卡壹枚），均沒收。  │
├──┼─────┼───────────┼───────────────┤
│ 三 │如附表一編│張祐霖販賣第一級毒品，│扣案販賣毒品所得新臺幣壹仟元及│
│    │號3 所示  │累犯，處有期徒刑拾伍年│行動電話手機壹具（含門號098763│
│    │          │肆月。                │7634之SIM 卡壹枚），均沒收。  │
├──┼─────┼───────────┼───────────────┤
│ 四 │如附表一編│張祐霖販賣第一級毒品，│扣案販賣毒品所得新臺幣壹仟伍佰│
│    │號4 所示  │累犯，處有期徒刑拾伍年│元及行動電話手機壹具（含門號09│
│    │          │伍月。                │00000000之SIM 卡壹枚），均沒收│
│    │          │                      │。                            │
├──┼─────┼───────────┼───────────────┤
│ 五 │如附表一編│張祐霖販賣第一級毒品，│扣案海洛因拾陸包之包裝袋拾陸個│
│    │號5 所示  │累犯，處有期徒刑拾伍年│，沒收，其內之海洛因（驗餘淨重│
│    │          │伍月。                │共拾貳點肆玖公克），沒收銷燬│
│    │          │                      │；扣案販賣毒品所得新臺幣貳仟伍│
│    │          │                      │佰元、行動電話手機壹具（含門號│
│    │          │                      │0000000000之SIM 卡壹枚）、分裝│
│    │          │                      │鏟捌支、電子磅秤壹個、分裝袋肆│
│    │          │                      │佰貳拾伍個、攪拌器壹個及新臺幣│
│    │          │                      │拾萬零肆佰元，均沒收。      │
├──┼─────┼───────────┼───────────────┤
│ 六 │如附表一編│張祐霖轉讓第一級毒品，│扣案行動電話手機壹具（含門號09│
│    │號6 所示  │累犯，處有期徒刑壹年貳│00000000之SIM 卡壹枚），沒收。│
│    │          │月。                  │                              │
├──┼─────┼───────────┼───────────────┤
│ 七 │如附表二編│張祐霖販賣第一級毒品，│扣案販賣毒品所得新臺幣貳仟元及│
│    │號1 所示  │累犯，處有期徒刑拾伍年│行動電話手機壹具（含門號098763│
│    │          │陸月。                │7634之SIM 卡壹枚），均沒收。  │
│    │          ├───────────┼───────────────┤
│    │          │陳易萱幫助販賣第一級毒│                              │
│    │          │品，處有期徒刑年拾月│                              │
│    │          │。                    │                              │
├──┼─────┼───────────┼───────────────┤
│ 八 │如附表二編│張祐霖販賣第一級毒品，│扣案販賣毒品所得新臺幣壹仟元及│
│    │號2 所示  │累犯，處有期徒刑拾伍年│行動電話手機壹具（含門號098763│
│    │          │伍月。                │7634之SIM 卡壹枚），均沒收。  │
│    │          ├───────────┼───────────────┤
│    │          │陳易萱幫助販賣第一級毒│                              │
│    │          │品，處有期徒刑年拾月│                              │
│    │          │。                    │                              │
├──┼─────┼───────────┼───────────────┤
│ 九 │如附表二編│張祐霖共同販賣第二級毒│扣案甲基安非他命陸包之包裝袋陸│
│    │號3 所示  │品，累犯，處有期徒刑│個，沒收，其內之甲基安非他命（│
│    │          │年柒月。              │驗餘淨重共貳點壹柒陸公克），│
│    │          ├───────────┤沒收銷燬；扣案販賣毒品所得新臺│
│    │          │陳易萱共同販賣第二級毒│幣陸仟元伍佰元、行動電話手機貳│
│    │          │品，處有期徒刑壹年拾月│具（含門號0000000000、00000000│
│    │          │。                    │47之SIM 卡壹枚）、分裝鏟捌支、│
│    │          │                      │電子磅秤壹個、分裝袋肆佰貳拾伍│
│    │          │                      │個及新臺幣拾萬零肆佰肆元，均│
│    │          │                      │沒收。                        │
├──┼─────┼───────────┼───────────────┤
│ 十 │如附表三編│張祐霖共同販賣第一級毒│扣案販賣毒品所得新臺幣壹仟元及│
│    │號1 所示  │品，累犯，處有期徒刑拾│行動電話手機貳具（含門號098763│
│    │          │伍年伍月。            │7634、0000000000之SIM 卡各壹枚│
│    │          ├───────────┤），均沒收。                  │
│    │          │濮正峰共同販賣第一級毒│                              │
│    │          │品，處有期徒刑柒年捌月│                              │
│    │          │。                    │                              │
├──┼─────┼───────────┼───────────────┤
│十一│如附表三編│張祐霖共同販賣第一級毒│扣案販賣毒品所得新臺幣貳仟伍佰│
│    │號2 所示  │品，累犯，處有期徒刑拾│元及行動電話手機貳具（含門號09│
│    │          │伍年陸月。            │00000000、0000000000之SIM 卡各│
│    │          ├───────────┤壹枚），均沒收。              │
│    │          │濮正峰共同販賣第一級毒│                              │
│    │          │品，處有期徒刑柒年玖月│                              │
│    │          │。                    │                              │
├──┼─────┼───────────┼───────────────┤
│十二│如附表三編│張祐霖共同販賣第一級毒│扣案販賣毒品所得新臺幣壹仟伍佰│
│    │號2 所示  │品，累犯，處有期徒刑拾│元及行動電話手機貳具（含門號09│
│    │          │伍年伍月。            │00000000、0000000000之SIM 卡壹│
│    │          ├───────────┤枚），均沒收。                │
│    │          │濮正峰共同販賣第一級毒│                              │
│    │          │品，處有期徒刑柒年捌月│                              │
│    │          │。                    │                              │
├──┼─────┼───────────┼───────────────┤
│十三│如附表四編│張祐霖施用第一級毒品，│                              │
│    │號1 所示  │累犯，處有期徒刑拾月。│                              │
│    │          │                      │                              │
├──┼─────┼───────────┼───────────────┤
│十四│如附表四編│張祐霖施用第二級毒品，│                              │
│    │號2 所示  │累犯，處有期徒刑陸月。│                              │
│    │          │                      │                              │
└──┴─────┴───────────┴───────────────┘
附表一：（張祐霖販賣及轉讓海洛因部分）
┌──┬────┬────┬───┬────┬─────────┬────┬────┐
│編號│時間    │地點    │對象  │毒品    │經過              │所得財物│相關譯文│
├──┼────┼────┼───┼────┼─────────┼────┼────┤
│  1 │99年12月│臺北縣三│高銘豐│海洛因  │張祐霖（使用098763│ 3,000元│見臺灣板│
│    │2 日1 時│重市大同│      │（確實重│7634門號）與高銘豐│        │橋地方法│
│    │16分許聯│南路81巷│      │量不詳）│（使用0000000000門│        │院檢察署│
│    │絡後不久│2 號203 │      │        │號）聯絡後，在左開│        │99年度偵│
│    │        │室之租居│      │        │時、地，販賣左開毒│        │字第3244│
│    │        │屋處附近│      │        │品予高銘豐。      │        │6 號卷第│
│    │        │        │      │        │                  │        │188 頁之│
│    │        │        │      │        │                  │        │編號3 、│
│    │        │        │      │        │                  │        │編號4 所│
│    │        │        │      │        │                  │        │示。    │
├──┼────┼────┼───┼────┼─────────┼────┼────┤
│  2 │99年12月│臺北縣三│高銘豐│海洛因  │張祐霖（使用098763│ 4,000元│見臺灣板│
│    │4 日9 時│重市光興│      │（確實重│7634門號）與高銘豐│        │橋地方法│
│    │12分許聯│街某巷內│      │量不詳）│（使用0000000000門│        │院檢察署│
│    │絡後不久│        │      │        │號）聯絡後，在左開│        │99年度偵│
│    │        │        │      │        │時、地，販賣左開毒│        │字第3244│
│    │        │        │      │        │品予高銘豐。      │        │6 號卷第│
│    │        │        │      │        │                  │        │188 頁之│
│    │        │        │      │        │                  │        │編號6 至│
│    │        │        │      │        │                  │        │編號8 所│
│    │        │        │      │        │                  │        │示。    │
├──┼────┼────┼───┼────┼─────────┼────┼────┤
│  3 │99年12月│臺北縣三│高銘豐│海洛因  │張祐霖（使用098763│ 1,000元│見臺灣板│
│    │11日6 時│重市光興│      │（確實重│7634門號）與高銘豐│        │橋地方法│
│    │35分許聯│街某巷內│      │量不詳）│（使用0000000000門│        │院檢察署│
│    │絡後不久│        │      │        │號）聯絡後，在左開│        │99年度偵│
│    │        │        │      │        │時、地，販賣左開毒│        │字第3244│
│    │        │        │      │        │品予高銘豐。      │        │6 號卷第│
│    │        │        │      │        │                  │        │188 之2 │
│    │        │        │      │        │                  │        │頁之編號│
│    │        │        │      │        │                  │        │18所示。│
├──┼────┼────┼───┼────┼─────────┼────┼────┤
│  4 │99年11月│臺北縣三│洪瑞燦│海洛因  │洪瑞燦（使用093983│ 1,500元│見臺灣板│
│    │30日17時│重市大同│      │（確實重│1858門號）與張祐霖│        │橋地方法│
│    │50分許聯│南路81巷│      │量不詳）│（使用0000000000門│        │院檢察署│
│    │絡後不久│2 號203 │      │        │號）聯絡後，由張祐│        │99年度偵│
│    │        │室之租居│      │        │霖在左開時、地，販│        │字第3244│
│    │        │屋處附近│      │        │賣左開毒品予洪瑞燦│        │6 號卷第│
│    │        │        │      │        │。                │        │51頁之編│
│    │        │        │      │        │                  │        │號186 至│
│    │        │        │      │        │                  │        │編號188 │
│    │        │        │      │        │                  │        │所示。  │
├──┼────┼────┼───┼────┼─────────┼────┼────┤
│  5 │99年12月│臺北縣三│洪瑞燦│海洛因  │洪瑞燦（使用093983│ 2,500元│見臺灣板│
│    │15日21時│重市大同│      │（確實重│1858門號）與張祐霖│        │橋地方法│
│    │32分許聯│南路81巷│      │量不詳）│（使用0000000000門│        │院檢察署│
│    │絡後不久│2 號203 │      │        │號）聯絡後，由張祐│        │99年度偵│
│    │        │室之租居│      │        │霖在左開時、地，販│        │字第3244│
│    │        │屋處附近│      │        │賣左開毒品予洪瑞燦│        │6 號卷第│
│    │        │        │      │        │。                │        │54頁之編│
│    │        │        │      │        │                  │        │號227 至│
│    │        │        │      │        │                  │        │編號229 │
│    │        │        │      │        │                  │        │所示。  │
├──┼────┼────┼───┼────┼─────────┼────┼────┤
│  6 │99年12月│臺北縣三│高銘豐│海洛因  │張祐霖（使用098763│      無│見臺灣板│
│    │10日04時│重市光興│      │（確實重│7634門號）與高銘豐│        │橋地方法│
│    │11分許聯│街某巷內│      │量不詳，│（使用0000000000門│        │院檢察署│
│    │絡後不久│        │      │但未能證│號）聯絡後，在左開│        │99年度偵│
│    │        │        │      │明淨重達│時、地，轉讓左開毒│        │字第3244│
│    │        │        │      │5 公克以│品予高銘豐。      │        │6 號卷第│
│    │        │        │      │上）    │                  │        │188 之1 │
│    │        │        │      │        │                  │        │頁之編號│
│    │        │        │      │        │                  │        │16所示。│
└──┴────┴────┴───┴────┴─────────┴────┴────┘
附表二：（陳易萱幫助張祐霖販賣海洛因暨張祐霖、陳易萱共同
          販賣甲基安非他命、轉讓海洛因部分）
┌──┬────┬────┬───┬────┬─────────┬────┬────┐
│編號│時間    │地點    │對象  │毒品    │經過              │所得財物│        │
├──┼────┼────┼───┼────┼─────────┼────┼────┤
│  1 │99年12月│臺北縣三│洪瑞燦│海洛因  │洪瑞燦（用00000000│2,000元 │見臺灣板│
│    │1 日0 時│重市大同│      │（確實重│58門號）與陳易萱、│（欠500 │橋地方法│
│    │17分聯絡│南路81巷│      │量不詳）│張祐霖（使用098763│元）    │院檢察署│
│    │後不久  │2 號203 │      │        │7634門號）聯絡後，│        │99年度偵│
│    │        │室之租居│      │        │由張祐霖在左開時、│        │字第3244│
│    │        │屋處附近│      │        │地，販賣左開毒品予│        │6 號卷第│
│    │        │        │      │        │洪瑞燦，惟洪瑞燦僅│        │51頁、51│
│    │        │        │      │        │支付2000元之購毒款│        │之1 頁之│
│    │        │        │      │        │，尚餘500 元未付。│        │編號189 │
│    │        │        │      │        │                  │        │至編號19│
│    │        │        │      │        │                  │        │1 所示。│
├──┼────┼────┼───┼────┼─────────┼────┼────┤
│  2 │99年11月│臺北縣三│黃亮聰│海洛因  │黃亮聰（使用02-22 │1,000元 │見臺灣板│
│    │29日13時│重市大同│      │（確實重│825348門號）與陳易│        │橋地方法│
│    │41分許聯│南路81巷│      │量不詳）│萱、張祐霖（使用09│        │院檢察署│
│    │絡後不久│2 號203 │      │        │00000000門號）聯絡│        │99年度偵│
│    │        │室之租居│      │        │後，由張祐霖在左開│        │字第3244│
│    │        │屋處附近│      │        │時、地，販賣左開毒│        │6 號卷第│
│    │        │        │      │        │品予黃亮聰。      │        │43頁之編│
│    │        │        │      │        │                  │        │號162 、│
│    │        │        │      │        │                  │        │編號163 │
│    │        │        │      │        │                  │        │所示。  │
├──┼────┼────┼───┼────┼─────────┼────┼────┤
│  3 │99年12月│臺北縣三│蔡鴻誌│甲基安非│張祐霖（使用098763│6,500元 │見臺灣板│
│    │1 日22時│重市中正│      │他命（確│7634門號）指示陳易│（起訴書│橋地方法│
│    │36分許聯│南路某彰│      │實重量不│萱（使用0000000000│誤繕為6,│院檢察署│
│    │絡後不久│化銀行  │      │詳）、海│門號），在左開時、│000元） │99年度偵│
│    │        │        │      │洛因（確│地，販賣左開甲基安│        │字第3244│
│    │        │        │      │實重量不│非他命及轉讓左開海│        │6 號卷第│
│    │        │        │      │詳，但未│洛因予蔡鴻誌。    │        │16頁之編│
│    │        │        │      │能證明淨│                  │        │號246 、│
│    │        │        │      │重達5 公│                  │        │編號247 │
│    │        │        │      │克以上）│                  │        │所示。  │
└──┴────┴────┴───┴────┴─────────┴────┴────┘
附表三（張祐霖、濮正共同販賣海洛因部分）
┌──┬────┬────┬───┬────┬─────────┬────┬────┐
│編號│時間    │地點    │對象  │毒品    │經過              │所得財物│        │
├──┼────┼────┼───┼────┼─────────┼────┼────┤
│  1 │99年11月│臺北縣蘆│某紅衣│海洛因  │張祐霖（使用098763│1,000元 │見臺灣板│
│    │27日9 時│洲市三民│成年男│（確實重│7634門號）指示濮正│        │橋地方法│
│    │45分許聯│路某貴族│子    │量不詳）│（使用0000000000│        │院檢察署│
│    │絡後不久│世家牛排│      │        │門號)，在左開時、 │        │99年度偵│
│    │        │館旁    │      │        │地，販賣左開毒品予│        │字第3244│
│    │        │        │      │        │某紅衣男子。      │        │6 號卷第│
│    │        │        │      │        │                  │        │28頁之編│
│    │        │        │      │        │                  │        │號49、編│
│    │        │        │      │        │                  │        │號50所示│
│    │        │        │      │        │                  │        │。      │
├──┼────┼────┼───┼────┼─────────┼────┼────┤
│  2 │99年11月│臺北縣蘆│某成年│海洛因  │張祐霖（使用09876 │2,500元 │見臺灣板│
│    │27日10時│洲市某貴│男子  │（確實重│37634 門號) 指示濮│        │橋地方法│
│    │9 分許聯│族世家牛│      │量不詳）│正（使用00000000│        │院檢察署│
│    │絡後不久│排館旁  │      │        │08門號），在左開時│        │99年度偵│
│    │        │        │      │        │、地賣左開毒品予某│        │字第3244│
│    │        │        │      │        │男子。            │        │6 號卷第│
│    │        │        │      │        │                  │        │28頁之編│
│    │        │        │      │        │                  │        │號51、編│
│    │        │        │      │        │                  │        │號52所示│
│    │        │        │      │        │                  │        │。      │
├──┼────┼────┼───┼────┼─────────┼────┼────┤
│  3 │99年11月│臺北縣蘆│黃亮聰│海洛因  │黃亮聰（使用02-228│1,500元 │見臺灣板│
│    │30日22時│洲市林建│      │（確實重│5348門號）與張祐霖│        │橋地方法│
│    │54分許聯│生圖書館│      │量不詳）│（使用0000000000門│        │院檢察署│
│    │絡後不久│旁小巷  │      │        │號）聯絡後，張祐霖│        │99年度偵│
│    │        │        │      │        │再指示濮正（使用│        │字第3244│
│    │        │        │      │        │0000000000門號)， │        │6 號卷第│
│    │        │        │      │        │在左開時、地，販賣│        │43頁之編│
│    │        │        │      │        │左開毒品予黃亮聰。│        │號164 、│
│    │        │        │      │        │                  │        │編號165 │
│    │        │        │      │        │                  │        │及第32頁│
│    │        │        │      │        │                  │        │之編號93│
│    │        │        │      │        │                  │        │、編號94│
│    │        │        │      │        │                  │        │所示。  │
└──┴────┴────┴───┴────┴─────────┴────┴────┘
附表四（張祐霖施用第一級毒品海洛因、第二級毒品甲基安非他
        命部分）
┌──┬────┬────┬────────┬─────┐
│編號│  時間  │地點    │施用之毒品      │方法      │
├──┼────┼────┼────────┼─────┤
│  1 │99年12月│臺北縣三│第一級毒品海洛因│以針筒注射│
│    │15日19時│重市大同│                │          │
│    │許      │南路81巷│                │          │
│    │        │2 號203 │                │          │
│    │        │室      │                │          │
│    │        │        │                │          │
├──┼────┼────┼────────┼─────┤
│  2 │99年12月│臺北縣三│第二級毒品甲基安│使用自製吸│
│    │15日19時│重市大同│非他命          │食器      │
│    │許      │南路81巷│                │          │
│    │        │2 號203 │                │          │
│    │        │室      │                │          │
└──┴────┴────┴────────┴─────┘
附表五：
┌──┬─────────┬──────────────┐
│編號│物品名稱          │數量                        │
├──┼─────────┼──────────────┤
│  1 │海洛因            │  驗餘淨重共拾貳點肆玖公克│
│    │                  │                            │
│    │                  │                            │
├──┼─────────┼──────────────┤
│  2 │包裝編號1 所示海洛│                      拾陸個│
│    │因之包裝袋        │                            │
├──┼─────────┼──────────────┤
│  3 │甲基安非他命      │  驗餘淨重共貳點壹柒陸公克│
│    │                  │                            │
├──┼─────────┼──────────────┤
│  4 │包裝編號3 所示甲基│                        陸個│
│    │安非他命之包裝袋  │                            │
├──┼─────────┼──────────────┤
│  5 │分裝鏟            │                        捌支│
├──┼─────────┼──────────────┤
│  6 │電子磅秤          │                        壹個│
├──┼─────────┼──────────────┤
│  7 │分裝袋            │                肆佰貳拾伍個│
├──┼─────────┼──────────────┤
│  8 │攪拌器            │                        壹個│
├──┼─────────┼──────────────┤
│  9 │行動電話手機      │壹具（含門號0000000000之SIM │
│    │（G-PLUS）        │卡壹枚）                    │
├──┼─────────┼──────────────┤
│ 10 │行動電話手機      │壹具（含門號0000000000之SIM │
│    │（NOKIA ）        │卡壹枚）                    │
├──┼─────────┼──────────────┤
│ 11 │行動電話手機      │壹具（含門號0000000000之SIM │
│    │（ANYCALL）       │卡壹枚）                    │
├──┼─────────┼──────────────┤
│ 12 │現金（新臺幣）    │            拾伍萬陸仟玖佰元│
├──┼─────────┼──────────────┤
│ 13 │注射針筒（已使用）│                    伍拾捌支│
├──┼─────────┼──────────────┤
│ 14 │注射針筒（已使用）│                        支│
├──┼─────────┼──────────────┤
│ 15 │行動電話手機      │            壹具（無SIM 卡）│
│    │（NOKIA ）        │                            │
├──┼─────────┼──────────────┤
│ 16 │行動電話手機      │壹具（含門號0000000000之SIM │
│    │（IPHONE）        │卡壹枚）                    │
├──┼─────────┼──────────────┤
│ 17 │行動電話手機      │壹具（含門號0000000000之SIM │
│    │（BENQ）          │卡壹枚）                    │
├──┼─────────┼──────────────┤
│ 18 │行動電話手機      │壹具（含門號0000000000之SIM │
│    │（E-TOUCH）       │卡壹枚）                    │
├──┼─────────┼──────────────┤
│ 19 │吸食器            │                       貳組 │
├──┼─────────┼──────────────┤
│ 20 │藥鏟              │                       壹支 │
├──┼─────────┼──────────────┤
│ 21 │分裝袋            │                   貳拾伍個 │
└──┴─────────┴──────────────┘